臺北高等行政法院判決　　　　　　　　　　　　　　　九十年度訴字第五一八四號
　　　　　　　　　　　　　　　.
　　原　　　告　甲○○
　　被　　　告　財政部
　　代　表　人　李庸三部長）.
　　訴訟代理人　乙○○
右當事人間因限制出境事件，原告不服行政院中華民國九十年六月十二日台九十訴字
第○三二三六八號訴願決定，提起行政訴訟。本院判決如左：
　　主  文
原告之訴駁回。
訴訟費用由原告負擔。
　　事  實
一、事實概要：緣原告因滯欠土地增值稅新台幣（下同）六、九五九、二九四元，滯
    納金一、○四三、八九四，利息三四、三五六元，合計八、○三七、五四四元，
    經高雄縣政府稅捐稽徵處以其欠繳稅款已達「限制欠稅人或欠稅營利事業負責人
    出境實施辦法」第二條第三項規定限制出境金額標準，依稅捐稽徵法第二十四條
    第三項規定，報由被告以九十年二月二十七日台財稅第○九○○○一一三四六號
    函，轉內政部警政署入出境管理局以九十年三月九日（九○）境愛岑字第三二五
    七四號函限制原告出境。原告不服，提起訴願，遭決定駁回，逐提起本件行政訴
    訟。
二、兩造聲明：
　(一)原告聲明：訴願決定及原處分均應撤銷。
　(二)被告聲明：駁回原告之訴。
三、兩造爭點：被告以原告係滯欠土地增值稅、滯納金及利息合計新台幣八、○三七
              、五四四元，達限制出境金額標準，乃函轉內政部警政署入出境管理
              局限制原告出境，是否適法？
　(一)原告主張之理由：（未於期日到場，依其訴狀所陳）
　　1.原告與高雄縣政府稅捐稽徵處間土地增值稅行政訴訟事件，業經高雄高等行政
　　　法院八十九年度訴字第一九六號受理中，尚未判決確定，則被告在該案件尚未
　　　判決確定以前，即對原告處分禁止出國，顯有違誤。
    2.請撤銷原判決及原處分，以維權益。
　(二)被告主張之理由：
　　1.按「．．．納稅義務人欠繳應納稅捐達一定金額者，得由司法機關或財政部函
　　　請內政部警政署入出境管理局限制其出境；其為營利事業，得限制其負責人出
　　　境。但已提供相當擔保者，應解除其限制。其實施辦法，由行政院定之。」為
　　　稅捐稽徵法第二十四條第三項所明定。次按「在中華民國境內居住之個人或在
　　　中華民國境內之營利事業，其已確定之應納稅捐或關稅逾法定期限尚未繳納，
　　　其欠繳稅款及已確定之罰鍰單計或合計，個人在新台幣五十萬元以上，營利事
　　　業在新台幣一百萬元以上者，由稅捐稽徵機關或海關報請財政部函請內政部入
　　　出境管理局限制該欠稅人或欠稅營利事業負責人出境。．．．第一項所稱之個
　　　人或營利事業，欠繳應納稅捐或關稅，在行政救濟程序終結前，個人在新台幣
　　　七十五萬元以上，營利事業在新台幣一百五十萬元以上者，稅捐稽徵機關或海
　　　關得報請財政部函請內政部入出境管理局限制該欠稅人或欠稅營利事業負責人
　　　出境。」為限制欠稅人或欠稅營利事業負責人出境實施辦法第二條第一、三項
　　　所明定。末按「說明：個人或營利事業欠繳應納稅捐，而提起行政救濟終結前
　　　，原則上應免予限制該欠稅人或欠稅營利事業負責人出境，但有左列情形之一
　　　，且合於「限制欠稅人或欠稅營利事業負責人出境實施辦法」第二條第三項規
　　　定之限制出境標準者，應予限制出境：（一）納稅義務人經復查決定仍有應納
　　　稅額，而未繳納半數或提供相當擔保而提起訴願，經審酌確有限制出境之必要
　　　者。」為被告八十五年八月十五日台財稅第八五一九一五○三六號函所明釋。
　　2.原告因滯欠八十九年之土地增值稅計六、九五九、二九四元，滯納金一、○四
　　　三、八九四元及利息三四、三五六元，合計八、○三七、五四四元，（大社鄉
　　　○○○段七○之十七地號），且原告申經高雄縣政府稅捐稽徵處復查決定仍有
　　　應納稅額，而未繳納半數或提供相當擔保而提起訴願，其欠稅額已達限制欠稅
　　　人出境之金額標準，高雄縣政府稅捐稽徵處依首揭規定，函報被告函請境管局
　　　限制原告出境，洵無違誤。
　　3.原告訴稱與高雄縣政府稅捐稽徵處土地增值稅行政訴訟事件，業經高雄高等行
　　　政法院八十九年度訴字第一九六號受理中，尚未判決確定，在該案件尚未判決
　　　確定以前，即對其處分禁止出國，顯有違誤云云。查原告土地增值稅事件雖提
　　　起行政救濟，經高雄高等行政法院八十九年度訴字第一九六號判決駁回，目前
　　　仍在最高行政法院訴訟中，尚未判決確定，惟因原告申經高雄縣政府稅捐稽徵
      處復查決定仍有應納稅額，而未繳納半數或提供相當擔保而提起訴願，其欠稅
      額已達限制出境實施辦法第二條第三款所定限制出境金額標準，本部依首揭規
      定限制原告出境，以保全稅捐，於法並無不合，訴訟顯無理由，核無足採。
　　理  由
一、本件原告經合法通知，未於言詞辯論期日到場，核無行政訴訟法第二百十八條準
    用民事訴訟法第三百八十六條各款所列情形，爰依被告之聲請，由其一造辯論而
    為判決。
二、被告代表人原為顏慶章，九十一年二月一日變更為李庸三，經李庸三於九十一年
    三月一日具狀聲明承受訴訟，核無不合，應予准許。
三、按「納稅義務人欠繳應納稅捐達一定金額者，得由司法機關或財政部，函請內政
    部入出境管理局，限制其出境；其為營利事業者，得限制其負責人出境。但其已
    提供相當擔保者，應解除其限制。其實施辦法，由行政院定之。」、「滯納金、
    利息、滯報金、怠報金、短估金及罰鍰等，除本法另有規定者外，準用本法有關
    稅捐之規定。」稅捐稽徵法第二十四條第三項及第四十九條前段定有明文。次按
    「在中華民國境內居住之個人或在中華民國境內之營利事業，其已確定之應納稅
    捐或關稅逾法定期限尚未繳納，其欠繳稅款及已確定之罰鍰單計或合計，個人在
    新台幣五十萬元以上，營利事業在新台幣一百萬元以上者，由稅捐稽徵機關或海
    關報請財政部函請內政部入出境管理局限制該欠稅人或欠稅營利事業負責人出境
    。．．第一項所稱之個人或營利事業，欠繳應納稅捐或關稅，在行政救濟程序終
    結前，個人在新台幣七十五萬元以上，營利事業在新台幣一百五十萬元以上者，
    稅捐稽徵機關或海關得報請財政部函請內政部入出境管理局限制該欠稅人或欠稅
    營利事業負責人出境。」亦為限制欠稅人或欠稅營利事業負責人出境實施辦法第
    二條第一項及第三項所明定。
四、查原告欠繳受贈高雄縣大社鄉○○○段七○之一七地號土地之土地增值稅額計六
    、九五九、二九四元、滯納金一、○四三、八九四元及利息三四、三五六元，合
    計八、○三七、五四四元，有經原告蓋章簽收之土地增值稅繳款書及掛號郵件收
    件回執、限制出境案件戶籍資料及欠稅情形表等影本附原處分卷可稽。該土地增
    值稅事件雖經原告提起行政救濟致尚未確定，然上開原告欠繳之應納稅捐，已逾
    「限制欠稅人或欠稅營利事業負責人出境實施辦法」第二條第三項所定限制出境
    金額標準，高雄縣政府稅捐處乃於九十年一月十二日以九十高縣稅法字第○○四
    七二七號函被告以九十年二月二十七日台財稅第○九○○○一一三四六號函請內
    政部警政署入出境管理局以九十年三月九日（九○）境愛岑字第三二五七四號書
    函，限制原告出境，徵諸首揭規定，原處分洵屬有據，訴願決定予以維持，亦無
    不合。原告仍執前詞，訴請撤銷，為無理由，應予駁回。
五、本件法律關係及事實已臻明確，兩造其餘攻擊防禦方法，核與前開論斷結果無礙
    ，爰不逐一論述，併此敘明。
據上論結，本件原告之訴為無理由，爰依行政訴訟法第二百十八條、民事訴訟法第三
百八十五條第一項前段、第九十八條第三項前段，判決如主文。
中　　　華　　　民　　　國　　九十一　　年　　　八　　　月　　二十二　　日
               臺 北 高 等 行 政 法 院   第 六 庭
                            審 判 長 法  官　 林 樹 埔
                                     法  官　 曹 瑞 卿
                                     法  官　 闕 銘 富
右為正本係照原本作成。
如不服本判決，應於送達後二十日內，向本院提出上訴狀並表明上訴理由，如於本判
決宣示後送達前提起上訴者，應於判決送達後二十日內補提上訴理由書（須按他造人
數附繕本）。
中　　　華　　　民　　　國　　九十一　　年　　　八　　　月　　二十三　  日
                                     書記官   吳 芳 靜
